臺灣高等法院臺中分院刑事判決　　　　　　　　　　九十三年度上易字第七六二號
　　上　訴　人　臺灣南投地方法院檢察署檢察官
　　被　　　告　丁○○
右上訴人因被告竊盜案件，不服臺灣南投地方法院九十三年度易字第二○○號中華民
國九十三年六月八日第一審判決（起訴案號：臺灣南投地方法院檢察署九十三年度偵
字第七○○、一二四九號），提起上訴及移
三○、第二○三一號、第二四九三號），本院判決如左：
    主      文
原判決撤銷。
丁○○連續攜帶兇器竊盜，累犯，處有期徒刑壹年陸月。
扣案之剪刀、鑰匙各壹支均沒收。
    事　　  實
一、丁○○曾於民國八十五年間，因違反麻醉藥品管理條例、肅清煙毒條例、藥事法
    等案件，經臺灣南投地方法院分別判處有期徒刑二月、一年四月、一年六月、二
    月，並定應執行刑為有期徒刑二年十月確定，於八十九年六月二十八日縮刑期滿
    執行完畢，復意圖為自己不法之所有，並基於概括犯意，趁人不知注意之際，連
    續為以下竊盜犯行：(1)先於九十三年一月三日上午七時左右，攜帶其所有客觀上
    可供兇器使用之剪刀一支，在南投縣草屯鎮○○路二三Ｏ號前，以用剪刀開啟機
    車龍頭鎖之方式，竊取張月紅所有而供辛○○使用之車牌號碼：ＲＱ七─六二六
    號輕型機車一部，得手後供己代步使用，並將該車車牌拆下棄置於不詳地點，改
    懸掛其向不知情友人所借得之車牌號碼：ＶＴＹ─三五二號輕型機車車牌（車主
    洪秀園），嗣於九十三年二月十三日下午五時左右，在南投縣草屯鎮○○里○○
    街一一一號前為警查獲，並扣得其所有而供竊車所用之剪刀一支；(2)續於九十三
    年四月四日上午十時許，在南投縣草屯鎮○○路農民銀行前，以其母親所有之機
    車鑰匙插入之方式，竊取丙○○所有之車牌號碼為ＴＥＥ－一六二號輕機車一部
    ，得手後，將該車之車牌取下，改懸掛其母親所有之ＵＤＫ－○八一號車牌，嗣
    於九十三年四月九日下午三時許，為警在南投縣草屯鎮○○里○○路六三一巷土
    地公廟執行盤查時，趁機逃離；(3)再於九十三年四月五日上午三時左右，持其所
    有之鑰匙一支，在南投縣草屯鎮○○街、東美街口處，以上開鑰匙開啟車門進入
    之方式，竊取嘉樺農業資材有限公司所有而供乙○○使用之車牌號碼：ＲＢ─三
    九四三號自用小客貨車一部，得手後供己使用；(4)並於九十三年四月七日上午三
    時左右，駕駛前開竊得之ＲＢ─三九四三號自用小客貨車，在南投縣草屯鎮○○
    路六之一號旁草屯鎮○號道路工程工地，以徒手搬運上車之方式，竊取皇廷營造
    股份有限公司所有之鋼筋一批及鐵鷹架一塊，得手後置於車上，伺機變賣，嗣於
    九十三年四月七日上午五時三十分左右，在南投縣南投市○○路與育樂路口高速
    公路下，在上揭竊得之ＲＢ─三九四三號自用小客貨車上睡覺時，為警查獲，並
    扣得其所有而供竊車所用之鑰匙一支；(5)復於九十三年五月二十七日下午五時許
    ，在南投縣草屯鎮○○里○○街之天橋下，拾取一支不知何人所有之可視為兇器
    使用之Ｔ型扳手一支，以插入機車車頭鑰匙孔之方式，竊取甲○○所有之車牌號
    碼為ＨＤ二－三六七號機車一部，得手後，供己騎用，嗣於同日下午七時許，在
    草屯鎮○○里○○路九○七號前，因騎乘前揭竊得之ＨＤ二－三六七號機車被警
    查獲，並扣得Ｔ型扳手一支；(6)再於九十三年六月二十七日下午二時四十五分許
    ，在南投縣草屯鎮○○里○○路六九六號前，用不詳何人所有，客觀上可視為兇
    器使用之一字型扳手打開龍頭鎖之方式，竊取庚○○所有車牌號碼為ＩＬＶ－七
    四二號重機車一部，得手後供己騎用，嗣經警調閱案發現場附近便利超商錄影帶
    後，認丁○○嫌疑重大，而於九十三年六月二十七日下午四時三十分許，在南投
    縣草屯鎮○○里○○街三六號前，為警循線查悉上情。
二、案經南投縣政府警察局草屯、南投分局分別報請臺灣南投地方法院檢察署檢察官
    偵查起訴及移送併辦。
　　理      由
一、被告丁○○雖於本院審理時未到庭陳述，惟右揭犯罪事實(1)(3)(4)部分之犯行，業
    據被告於警詢、檢察官偵查時及原審審理時均坦承不諱，犯罪事實(5)部分之犯行
    ，亦據被告於警詢、檢察官偵查中坦白供認，犯罪事實(2)(6)部分之犯行，復據被
    告於警詢時坦白承認，經核被告所為上揭犯行，與證人即被害人張月紅之女辛○
    ○、嘉樺農業資材有限公司之乙○○、皇廷營造股份有限公司工地主任戊○○、
    被害人丙○○、甲○○、庚○○於警詢時指述被害之情節相符，並有彼等領回贓
    物所出具之贓物領據三紙、贓物暫時保管單二紙、贓物認領保管單一紙、車輛車
    牌失竊作業─查獲車輛認可資料、車籍作業系統─查詢認可資料、車輛竊盜、車
    牌失竊資料個別查詢報表─查詢車輛認可資料等件、車輛尋獲受理報案單一紙、
    車輛尋獲證明單一紙、尋獲電腦輸入單一紙及照片二十二張附卷可稽，此外並有
    被告所有而供其竊車所用之剪刀、鑰匙各一支及被告拾獲之Ｔ型扳手一支暨不詳
    何人所有之一字型扳手一支扣案可資佐證，足徵被告上開自白與事實相符，本案
    事證明確，被告右揭竊盜犯行均事證明確，堪以認定，均應依法論科。
二、按被告行竊時所攜帶之剪刀、Ｔ型扳手、一字型扳手，質地堅硬，在客觀上足對
    人之身體、生命構成威脅，為兇器。被告持剪刀、Ｔ型扳手、一字型扳手竊取上
    開如犯罪事實(1)(5)(6)之機車得手，核其所為，係犯刑法第三百二十一條第一項第
    三款之攜帶兇器竊盜罪。又其使用鑰匙竊取上開如犯罪事實(2)(3)之輕機車、自用
    小客貨車、及徒手竊取犯罪事實(4)之鋼筋及鐵鷹架，所為係犯刑法第三百二十條
    第一項之普通竊盜罪。其上開多次竊盜犯行，時間緊接，犯罪構成要件相同，顯
    係基於概括之犯意反覆為之，為連續犯，應依刑法第五十六條之規定論以刑法第
    三百二十一條第一項第三款之攜帶兇器竊盜一罪，並加重其刑。又查被告丁○○
    曾於八十五年間，因違反麻醉藥品管理條例、肅清煙毒條例、藥事法等案件，經
    臺灣南投地方法院分別判處有期徒刑二月、一年四月、一年六月、二月，並定應
    執行刑為有期徒刑二年十月確定，於八十九年六月二十八日縮刑期滿執行完畢，
    有臺灣南投地方法院檢察署刑案資料查註紀錄表及臺灣高等法院被告全國前案查
    註紀錄表各一份附卷可按，其於五年內再犯本件有期徒刑之罪，是為累犯，應依
    刑法第四十七條規定加重其刑，並遞加重之。公訴人雖僅起訴犯罪事實(1)(3)(4)部
    分之犯行，就移送併辦犯罪事實(2)(5)(6)部分之犯行，未據起訴，然併辦部分與公
    訴人起訴之犯罪事實具有連續犯之裁判上一罪關係，自為起訴效力所及，本院應
    併予審究，附此敘明。原審以被告犯罪事證明確，予以論罪科刑，固非無見，惟
    原審未及就移送併辦被告所為上揭犯行併予審判，尚有未洽，檢察官以未及審酌
    移送併辦部分為由提起本件上訴為有理由，應由本院將原審判決予以撤銷改判。
    爰審酌被告有上開前科紀錄，素行不佳，其為貪圖一時便利始起意竊取上開機車
    、自用小客貨車，因為缺錢花用而竊取鋼筋等之犯罪動機、手段、竊得財物之價
    值，及犯後坦承犯行，態度尚屬良好等一切情狀，量處如主文第二項所示之刑。
    又扣案之剪刀、鑰匙各一支，屬被告所有，且係分別供其竊車所用之物一節，業
    據被告供明在卷，自應依刑法第三十八條第一項第二款之規定併予宣告沒收。至
    另扣案之Ｔ型扳手一支，被告否認屬其所有；一字型扳手一支，並無何證據可證
    明確屬被告所有之物，雖供被告犯罪所用之物，然既無證據證明係被告所有之物
    ，亦均非違禁物，爰均不為沒收之諭知，併此敘明。
三、被告丁○○經合法傳喚，無正當理由不到庭，爰不待其陳述逕行判決。
據上論斷，應依刑事訴訟法第第三百七十一條、第三百六十九條第一項前段、第三百
六十四條、第二百九十九條第一項前段，刑法第五十六條、第三百二十一條第一項第
三款、第四十七條，第三十八條第一項第二款，判決如主文。
本案經檢察官己○○到庭執行職務。
中      華      民      國　    九十三     年     八      月   三十一 　日
                                臺灣高等法院臺中分院刑事第六庭
                                      審判長法　官　李  文  雄
                                      　　　法  官　邱　顯　祥
                                      　　　法　官  陳  秀  
右正本證明與原本無異。
不得上訴。
　　　　　　　　　　　　　　　　　　　　　　書記官  巫  彥  佳
中      華      民      國　    九十三     年     九      月     一 　　日
附錄本案論罪科刑法條全文：
刑法第三百二十一條第一項第三款：
 (加重竊盜罪)
犯竊盜罪而有左列情形之一者，處六月以上五年以下有期徒刑：
一  於夜間侵入住宅或有人居住之建築物、船艦，或隱匿其內而犯之者。
二  毀越門扇、牆垣或其他安全設備而犯之者。
三  攜帶兇器而犯之者。
四  結夥三人以上而犯之者。
五  乘火災、水災或其他災害之際而犯之者。
六  在車站或埠頭而犯之者。
前項之未遂罰之。
                                　　　　　　　　　　　　　　　　　　　　Ｒ
